臺灣苗栗地方法院刑事判決
111年度易字第352號
公  訴  人  臺灣苗栗地方檢察署檢察官
被      告  莊文祥


上列被告因恐嚇案件，經檢察官提起公訴（111年度偵字第735號
），被告於準備程序中就被訴事實為有罪之陳述，經告知被告簡
式審判程序之旨，於聽取當事人之意見後，本院裁定以簡式審判
程序審理，判決如下：
    主  文
莊文祥犯恐嚇危害安全罪，處拘役貳拾日，如易科罰金，以新臺
幣壹仟元折算壹日。
　　犯罪事實及理由
一、本件犯罪事實、證據及應適用之法條，除下列補充外，其餘
    均引用檢察官起訴書之記載（如附件）。
　㈠犯罪事實一第3至4列「騎乘車牌號碼000-000號普通重型機車
    ，搭載詹琇淇行經苗栗縣○○鎮○○路○○○○○○○○○○○○○○○號碼000
    -000號普通重型機車，搭載莊文祥行經苗栗縣竹南鎮延平路
    時，莊文祥」。
　㈡證據部分增列：被告莊文祥（下稱被告）於本院準備程序及
    審理時之自白。　
　㈢被告前有如起訴書犯罪事實一所載論罪科刑及執行之情形，
    有臺灣高等法院被告前案紀錄表1份在卷可查，其於受有期
    徒刑執行完畢後5年內，故意再犯本案有期徒刑以上之罪，
    固為累犯，惟本院依司法院大法官釋字第775號解釋意旨，
    審酌被告構成累犯之前案與本案犯罪類型、罪質、不法內涵
    並不相同，尚難認有立法意旨所指特別惡性及對刑罰反應力
    薄弱之情，爰裁量不加重其最低本刑。
二、爰審酌被告僅因行車糾紛，不思理性處理，竟即公然以「你
    這種人就是幹你娘，打給你死!」言詞辱罵告訴人沈明慧，
    足以貶損告訴人之聲譽，並使告訴人心生畏懼，顯未能尊重
    他人免於恐懼之自由權益及欠缺尊重他人人格法益之觀念，
    所為應予非難，兼衡被告於本院審理時自述為高中畢業之智
    識程度，從事建築、水泥工作、日薪新臺幣1800元之經濟狀
    況，未婚、家中尚有高齡之父親需其照顧之生活狀況，及自
    身腎臟不好之健康狀況（本院卷第74至75頁），暨犯罪後於
    警詢時坦承有以上開言詞辱罵告訴人，惟辯稱係口頭禪，於
    本院準備程序及審理時始坦承犯行之態度等一切情狀，量處
    如主文所示之刑，並依刑法第41條第1項前段規定，諭知易
    科罰金之折算標準。　　
三、依刑事訴訟法第273條之1第1項、第299條第1項前段，判決
    如主文。
四、本判決書係依刑事訴訟法第310條之2準用同法第454條第 1
    、2項製作，犯罪事實、證據及應適用之法條，並得引用檢
    察官起訴書之記載。如不服本件判決，得自判決送達之日起
    20日內，以書狀敘述理由，提起上訴。
本案經檢察官蔡明峰提起公訴，檢察官楊岳都到庭執行職務。
中　　華　　民　　國　 111  　年　　11　　月　　29　　日
                  刑事第三庭  法  官  紀雅惠
以上正本證明與原本無異。
如不服本判決應於收受判決後20日內向本院提出上訴書狀（應附
繕本）。告訴人或被害人如對本判決不服者，應具備理由請求檢
察官上訴，其上訴期間之計算係以檢察官收受判決正本之日期為
準。
中　　華　　民　　國　 111  　年　　11　　月　　29　　日
                              書記官  陳信全
附錄本案論罪科刑法條：
中華民國刑法第305條
以加害生命、身體、自由、名譽、財產之事恐嚇他人，致生危害
於安全者，處2年以下有期徒刑、拘役或9千元以下罰金。
中華民國刑法第309條
公然侮辱人者，處拘役或9千元以下罰金。
以強暴犯前項之罪者，處1年以下有期徒刑、拘役或1萬5千元以
下罰金。
附件：
臺灣苗栗地方檢察署檢察官起訴書
                                      111年度偵字第735號
　　被　　　告　莊文祥　
上列被告因妨害自由等案件，已經偵查終結，認應提起公訴，茲
將犯罪事實及證據並所犯法條分敘如下：
　　　　犯罪事實
一、莊文祥前因詐欺、竊盜等案件，經法院裁定應執行有期徒刑8
    月確定，於民國107年8月3日執行完畢。詎仍不知悔改，於11
    0年11月19日18時57分許，騎乘車牌號碼000-000號普通重型
    機車，搭載詹琇淇行經苗栗縣竹南鎮延平路時，因不滿沈明
    慧駕駛車牌號碼0000-00號自用小客車行駛在延平路上變換
    車道時未使用方向燈，且擦撞到其左腳膝蓋（未成傷），竟
    基於公然侮辱及恐嚇危害安全之接續犯意，趁沈明慧在不特
    定民眾得以共見共聞之公共場所即延平路與環市路3段交岔
    路口停等紅燈時，下車與沈明慧理論，並向沈明慧恐嚇稱：
    「你這種人就是幹你娘，打給你死！」等語，足以貶損沈明
    慧之名譽，並使沈明慧心生畏懼，致生危害於安全。
二、案經沈明慧訴由苗栗縣警察局竹南分局報告偵辦。
　　　　證據並所犯法條
一、被告莊文祥經合法傳喚並未到庭，其於警詢中固坦承於上開
    時、地曾對告訴人沈明慧為上開話語，惟矢口否認有何恐嚇
    與公然侮辱犯行，辯稱：因為沈明慧駕車擦撞伊膝蓋，才會
    想要下車找她理論，沈明慧都不搖下車窗跟伊理論、道歉，
    伊越想越生氣，才會用出生氣時會講的口頭禪云云。經查，
    上揭犯罪事實，業據告訴人沈明慧於警詢、偵查中及證人詹
    琇淇於警詢時指訴與證述明確，復有行車紀錄器譯文、影像
    擷取照片及影像光碟等在卷可參，是被告前開所辯，顯為臨
    訟卸責之詞，不足採信，其犯嫌應可認定。
二、核被告莊文祥所為，係犯刑法第305條之恐嚇危害安全及第3
    09條第1項之公然侮辱等罪嫌。其所為上開犯行，係於密接
    時、地緊接為之，且侵害同一法益，以一般健全社會觀念應
    難以強行分割，為接續犯。又其以一行為，同時觸犯恐嚇危
    害安全及公然侮辱2罪名，為想像競合犯，請依刑法第55條
    前段之規定，從一重之恐嚇危害安全罪嫌處斷。又被告前曾
    受如犯罪事實欄所載之有期徒刑執行完畢，有本署刑案資料查
    註紀錄表1紙在卷可參，其於5年內故意再犯本件有期徒刑以上
    之罪，為累犯，請審酌依刑法第47條第1項規定及司法院釋字
    第775號解釋意旨，加重其刑。
三、依刑事訴訟法第251條第1項提起公訴。
  　此　致
臺灣苗栗地方法院
中　　華　　民　　國　 111　　年　　6 　　月　　23　　日
　　　　　　　　　　　　　檢　察　官　 蔡明峰
本件證明與原本無異
中　　華　　民　　國　 111　　年　　7 　　月　　13　　日
                          書  記  官   江椿杰